臺灣高等法院民事裁定
109年度抗字第1480號
抗  告  人  鄭琇文  
上列抗告人因與相對人吳穎杰、陳志偉間損害賠償等事件，對於
中華民國109年10月19日臺灣臺北地方法院109年度訴字第6579號
裁定提起抗告，本院裁定如下： 
    主  文
抗告駁回。
抗告訴訟費用由抗告人負擔。
    理  由
一、按訴訟，由被告住所地之法院管轄；除民事訴訟法定有專屬
    管轄之訴訟外，當事人得以合意定第一審管轄法院。但以關
    於由一定法律關係而生之訴訟為限。前項合意，應以文書證
    之。而訴訟之全部或一部，法院認為無管轄權者，依原告聲
    請或依職權以裁定移送其管轄法院，民事訴訟法第1條第1項
    前段、第26條、第24條及第28條第1項定有明文。
二、抗告人於原法院主張及本院抗告意旨略以：伊向相對人吳穎
    杰購置桃園市○○區○○街000巷000弄00號4樓建物（下稱系爭
    建物），簽訂不動產買賣契約（下稱系爭契約），然吳穎杰
    及仲介即相對人陳志偉於交易過程中，隱瞞詐欺伊系爭建物
    有違建情形及內部無法使用，乃起訴主張解除系爭契約並請
    求吳穎杰返還系爭建物之價款，及相對人應負擔損害賠償責
    任，因伊住所地在新北市新店區，吳穎杰住所地在臺北市中
    正區，依地緣關係向原法院起訴，得排除其他審判籍而優先
    適用，且系爭契約為制式契約，所載管轄約定，非為伊等之
    考量，為此提起本件抗告。
三、依抗告人提出之系爭契約第12條第10項約定「本約如有爭議
    致涉訟時，雙方合意以買賣標的所在地之法院為第一審管轄
    法院。本約縱經解除亦不影響本條款之適用」（見原法院卷
    第65頁），系爭建物位於桃園市楊梅區，則抗告人與吳穎杰
    合意之第一審管轄法院為臺灣桃園地方法院（下稱桃園地院
    ），又陳志偉戶籍地位於桃園市中壢區，有個人戶籍資料查
    詢結果可查（見當事人個人資料限閱卷），管轄法院亦係桃
    園地院，是以抗告人與吳穎杰合意之系爭建物所在地及陳志
    偉之戶籍地均在桃園地院管轄區域內，應由該法院管轄，原
    法院依職權將本件裁定移送桃園地院管轄，即無不合。抗告
    人謂依地緣關係向原法院起訴，得排除其他審判籍而優先適
    用云云，並無依據。至抗告人稱系爭契約為制式契約，上載
    之管轄約定，非為伊等之考量云云，惟抗告人就合意管轄約
    款有何顯失公平之具體情形並未釋明，難謂抗告人與吳穎杰
    間上開合意管轄約款顯失公平。從而，抗告意旨指摘原裁定
    不當，聲明廢棄，為無理由，應予駁回。
四、據上論結，本件抗告為無理由，爰裁定如主文。 　　
中　　華　　民　　國　　109 　年　　11　　月　　 25 　日
                  民事第十九庭  
                      審判長法  官  魏麗娟
                            法  官  陳慧萍
                            法  官  潘進柳
正本係照原本作成。
本裁定除以適用法規顯有錯誤為理由外，不得再抗告。如提起再
抗告，應於收受送達後10日內委任律師為代理人向本院提出再抗
告狀。並繳納再抗告費新臺幣１千元。
中　　華　　民　　國　　109 　年　　11　　月　　26　　日
 
 　　　　　　　　　　　　　書記官  廖婷璇